【裁判字號】    89,台上,990
【裁判日期】    890224
【裁判案由】    偽造文書
【裁判全文】
最高法院刑事判決                                八十九年度台上字第九九○號
    上  訴  人  甲○○
右上訴人因偽造文書案件，不服台灣高等法院中華民國八十八年十一月十一日第二審
判決（八十八年度上訴字第三六六七號，起訴案號：台灣台北地方法院檢察署八十八
年度偵字第六六五七號），提起上訴，本院判決如左：
    主  文
上訴駁回。
    理  由
按刑事訴訟法第三百七十七條規定，上訴於第三審法院，非以判決違背法令為理由，
不得為之。是提起第三審上訴，應以原判決違背法令為理由，係屬法定要件。如果上
訴理由狀並未依據卷內訴訟資料，具體指摘原判決不適用何種法則或如何適用不當，
或所指摘原判決違法情事，顯與法律規定得為第三審上訴理由之違法情形，不相適合
時，均應認其上訴為違背法律上之程式，予以駁回。本件原判決維持第一審依牽連犯
關係，從一重論處上訴人甲○○行使偽造私文書，足以生損害於公眾及他人罪刑之判
決，駁回上訴人在第二審之上訴。已詳敘認定犯罪事實之依據及憑以認定之理由，並
對上訴人謂其行為不成立偽造私文書罪之辯詞，如何不足採取，已予以指駁及說明，
從形式上觀察，原判決並無任何違背法令之處。按事實之認定及證據之取捨，屬事實
審法院之職權，苟無違反經驗法則或論理法則，自難指為違法。就上訴人之行為如何
該當偽造私文書罪，原判決已於理由內詳述其調查審認之意見，核屬事實審法院採證
認事職權之適法行使。再刑事訴訟法第三百七十九條第十款所謂應於審判期日調查之
證據，必須該證據確與待證事實有重要關係，就其案情確有調查之必要者而言。本件
事證已臻明確，原審未傳訊證人林宏憲、華南商業銀行信用卡業務承辦人及被害人顏
根爾，為無益之調查，於判決無影響。至刑之量定，係屬事實審法院得依職權自由裁
量之事項，倘未逾越法律規定範圍或濫用權限，即不得任指為違法，以為第三審上訴
理由。原判決已說明維持第一審量刑之理由，核無逾越法律規定範圍或濫用權限情形
。上訴意旨或未依據卷證資料，具體指摘原判決如何違背法令，或置原判決之論敘於
不顧，徒憑己見，為事實上之爭辯，並對原審採證認事暨量刑得自由裁量之職權行使
及於判決無影響事項，任意指摘，難謂已符合首揭法定上訴要件，其上訴違背法律上
之程式，應予駁回。
據上論結，應依刑事訴訟法第三百九十五條前段，判決如主文。
中      華      民      國    八十九    年      二      月    二十四    日
                              最高法院刑事第七庭
                                  審判長法官  謝  家  鶴
                                        法官  洪  文  章
                                        法官  花  滿  堂
                                        法官  陳  世  淙
                                        法官  洪  佳  濱
      右正本證明與原本無異
                                              書  記  官
中      華      民      國    八十九    年      三      月      十      日


司法院資訊處製作；財團法人民間司法改革基金會備份。
